臺灣板橋地方法院刑事判決　　　　　　　　　　　　九十一年度訴字第一三八九號
　　公　訴　人　臺灣板橋地方法院檢察署檢察官
　　被　　　告　甲○○
右列被告因藥事法案件，經檢察官提起公訴（九十一年度偵字第六八三五號），本院
判決如左：
    主  文
甲○○連續明知為禁藥，而轉讓，處有期徒刑參月，如易科罰金，以參佰元折算壹日
。
    事  實
一、洪凱憶明知化學合成麻醉藥品安非他命業經行政院衛生署公告為麻醉藥品，禁止
    持有及轉讓，竟基於轉讓安非他命之概括犯意，於民國八十六年一月至四月間，
    在台北縣三重市○○路一之五七號乙○○住處，連續六次於乙○○缺乏安非他命
    可供吸用時，無償轉讓少許安非他命予乙○○施用（乙○○吸用及轉讓安非他命
    部分均經另案判決）；嗣於八十六年九月二十二日晚間十時許在上址為警查獲。
二、案經台北縣政府警察局汐止分局報請台灣板橋地方法院檢察署檢察官偵查起訴。
    理  由
一、本件訊據被告甲○○矢口否認上開轉讓安非命犯行，辯稱：伊並沒有轉讓安非他
    命予乙○○，都是乙○○拿給伊用云云。惟查，被告甲○○對於右述時間、地點
    多次無償轉讓安非他命予乙○○吸用之犯行，業於偵查中坦承不諱（見八十八年
    度偵字第一六二三四號偵查卷第十三頁），又證人乙○○於警訊中亦供稱「一般
    他（指被告）沒安非他命時，我就拿一點請他，反之我沒有他也會拿一些請我」
    （見八十六年偵字第一九八八○號第五頁），證人乙○○於偵查中亦供稱與被告
    會互相請對方吸用安非他命，有時則為合資購買等語（見九十一年度偵字第六八
    三五號偵查卷第十三頁背面），經核與被告甲○○於偵訊中所供相符，應堪採信
    。是被告於本院審理時所辯，顯係卸責之詞，證人乙○○於本院訊問時附和被告
    之辯解，應係迴護之詞，均非可採。本件事證明確，被告甲○○犯行堪以認定。
二、按被告甲○○行為後，毒品危害防制條例業於八十七年五月二十日公布，並於同
    月二十二日生效，而安非他命為該條例所稱之第二級毒品，該條例第二條第二項
    第二款定有明文，是於該法施行後，轉讓安非他命之行為原應依分別該條例第八
    條第二項論處之，不再適用藥事法第八十三條第一項之規定，惟依新舊法比較結
    果，以藥事法第八十三條第一項所定之法定刑度較毒品危害防制條例第八條第二
    項規定之法定刑度為輕，較有利於被告，依刑法第二條第一項但書之規定，本件
    自仍應適用藥事法第八十三條第一項之規定以為被告論罪科刑之依據。核被告甲
    ○○所為，係犯藥事法第八十三條第一項之轉讓禁藥罪；其先後六次轉讓安非他
    命之犯行，時間緊接，所犯為構成要件相同之罪，顯係基於概括犯意而為之，應
    依連續犯規定論以一罪，並加重其刑。爰審酌被告之犯罪動機、目的、所生之危
    害及犯後態度等一切情狀，量處如主文所示之刑。被告行為後，中華民國刑法第
    四十一條業於九十年一月四日修正，同年月十日經總統公布施行，修正後刑法第
    四十一條第一項規定：「犯最重本刑為五年以下有期徒刑以下之刑之罪，而受六
    個月以下有期徒刑或拘役之宣告，因身體、教育、職業、家庭之關係或其他正當
    事由，執行顯有困難者，得以一元以上三元以下折算一日，易科罰金。但確因不
    執行所宣告之刑，難收矯正之效，或難以維持法秩序者，不在此限。」，第二項
    規定：「併合處罰之數罪，均有前項情形，其應執行之刑逾六月者，亦同」；同
    法施行法第三條之一第一項規定：「刑法第四十一條之規定，中華民國九十年一
    月四日刑法修正施行前已裁判確定之處罰，未執行或執行未完畢者，亦適用之。
    」，第二項規定：「未諭知得易科罰金之處罰者，亦同。」。被告行為後，刑法
    第四十一條有變更，修正前刑法第四十一條僅規定：「因身體、教育、職業或家
    庭之關係，執行顯有困難」，而修正後刑法第四十一條第一項前段規定「因身體
    、教育、職業、家庭之關係或其他正當事由」，經比較新舊法，修正後刑法第四
    十一條第一項前段得斟酌易科罰金之標準較為寬廣，比較有利於行為人，依刑法
    第二條第一項前段之規定，自應適用裁判時之法律，諭知易科罰金之折算標準。
據上論斷，應依刑事訴訟法第二百九十九條第一項前段，刑法第十一條前段、第二條
第一項、第五十六條、第四十一條第一項，修正前藥事法第八十三條第一項，罰金罰
鍰提高標準條例第二條，判決如主文。
本案經檢察官壽勤偉到庭執行職務
中      華      民      國    九十一    年      九      月     十二     日
                                  臺灣板橋地方法院刑事第一庭
                                     法  官    胡  堅  勤
右正本證明與原本無異。
如不服本判決，應於判決送達後十日內，向本院提出上訴狀。
                                     書記官    劉  文  美
中      華      民      國    九十一    年      九      月     十二     日
附錄本案所犯法條全文
藥事法第八十三條
明知為偽藥或禁藥，而販賣、供應、調劑、運送、寄藏、牙保、轉讓或意
圖販賣而陳列者，處五年以下有期徒刑，得併科新台幣十萬元以下罰金。
犯前項之罪，因而致人於死者，處七年以上有期徒刑，致重傷者，處一年
以上七年以下有期徒刑。
因過失犯第一項之罪者，處一年以下有期徒刑、拘役或新台幣十萬元以下
罰金。
第一項之未遂犯罰之。
